臺灣桃園地方法院民事判決　　　　　　　92年度訴字第2009號
原　　　告　鉅仁科技股份有限公司
法定代理人　甲○○
訴訟代理人　吳姿璉律師
被　　　告　張煥禎即壢新醫院
　　　　　　立德新股份有限公司
上一被告
法定代理人　乙○○
共　　　同
訴訟代理人　謝聰文律師
上列當事人間請求損害賠償事件，於民國94年7 月26日言詞辯論
終結，本院判決如下：
    主  文
原告之訴及假執行之聲請均駁回。
訴訟費用由原告負擔。
    事  實
甲、原告方面：
一、聲明：
  (一)被告張煥禎即壢新醫院及被告立德新股份有限公司應連帶給
    付原告新台幣（下同）1,010,000 元，及自起訴狀繕本送達
    翌日起至清償日止，按週年利率5%計算之利息。
  (二)被告張煥禎即壢新醫院應給付原告1,670,000 元，及自起訴
    狀繕本送達翌日起至清償日止，按週年利率5%計算之利息。
  (三)被告張煥禎即壢新醫院及被告立德新股份有限公司應於中國
    時報、聯合報、自由時報之第一版，以半版版面連續三日登
    載「張煥禎即壢新醫院及立德新股份有限公司道歉啟事─道
    歉人張煥禎即壢新醫院及立德新股份有限公司，無故假扣押
    鉅仁科技股份有限公司之財產，妨害鉅仁科技股份有限公司
    之名譽及信用。道歉人除依法賠償鉅仁科技股份有限公司外
    ，並致最沈痛之歉意。」等內容之道歉啟事。
  (四)原告願供擔保，請准宣告假執行。
二、陳述：
  (一)原告因承攬張煥禎即壢新醫院（下稱壢新醫院）之「區域醫
    療影像儲存及傳輸網系統」工程（下稱本件影像系統工程）
    ，於民國90年7 月28日及91年2 月28日分別與壢新醫院及被
    告立德新股份有限公司（下稱立德新公司）簽訂「壢新醫院
    PACS建置合約書」（下稱本件PACS合約），原告已依約完工
    ，被告竟聲請台灣台北地方法院（下稱台北地院）就原告之
    財產於15,000,000元範圍內假扣押，經該院以92年度裁全字
    第71號裁定准予假扣押，並將原告之財產假扣押在案，惟台
    北地院經原告聲請後，命被告應於7 日內向管轄法院起訴，
    然被告僅就假扣押裁定中之2,000,000 元部分起訴，其餘部
    分因未遵期起訴，逾上開範圍之假扣押（即13,000,000元）
    部分乃被該法院裁定撤銷並確定。
  (二)按假扣押裁定因自始不當而撤銷，或因第529 條第4 項及第
    530 條第3 項之規定而撤銷者，債權人應賠償債務人因假扣
    押或供擔保所受之損害。民事訴訟法第531 條第1 項定有明
    文。被告聲請假扣押原告之財產高達15,000,000元，卻僅就
    2,000,000 元部分起訴，足認被告聲請假扣押中之13,000,0
    00元部分，並非出於保全債權之正當權利行使，係出於故意
    或過失致損害原告權利之侵權行為，被告因未限期起訴致假
    扣押裁定部分被法院撤銷，依前開規定，自應賠償原告所受
    損害。又民事訴訟法為避免債權人藉假扣押程序損害債務人
    ，為保護債務人，乃規定債權人若未依法院命令限期起訴，
    債務人得聲請撤銷假扣押，並請求債權人賠償損害，是上開
    民事訴訟法規定，應屬保護他人之法律。被告違反保護他人
    之法律，致原告受有損害，應負侵權行為之賠償責任。另被
    告二人既共同向法院聲請假扣押原告之財產，致侵害原告之
    權利，依民法第185 條規定，應負連帶之損害賠償責任，而
    原告所受損害如下：
  (1)營業利益之損失：原告與國立台灣大學醫學院附設醫院（下
    稱台大醫院）於91年間之交易金額為24,890,000元，惟台北
    地院於92年1 月24日扣押原告對台大醫院之工程款及押標保
    證金債權後，迄假扣押被撤銷確定前，台大醫院對於是否繼
    續與原告合作或交易抱持保留態度，致原告與台大醫院之間
    於該期間內未有任何交易，嗣台灣高等法院駁回被告之抗告
    後，原告與台大醫院始於同年8 月27日恢復交易，然交易金
    額已大受影響，該年度交易金額驟降為808,000 元，可見原
    告確實因此受有鉅額之營業利益損失，原告對此僅先請求1,
    000,000 元之賠償。
  (2)非財產上之損害：被告主張對原告僅有200 萬元債權，竟聲
    請假扣押原告財產1,500 萬元，致原告之客戶誤認原告有欠
    被告15,000,000元債務，被告之行為在客觀上已足致原告所
    建立之聲望有所減損，信譽因此低落，依最高法院47年台上
    字第1221號、90年台上字第646 號判例、司法院81年3 月14
    日（81）廳民一字第13330 號函釋，足認原告之名譽已受損
    害，斟酌損害原因及原告資本額為135,501,000 元、92年度
    營業額為46,557,711元，及原告為國內知名之全方位醫療資
    訊廠商等情事，被告應賠償原告非財產上之損害10,000元，
    並於中國時報、聯合報、自由時報之第一版，以半版之版面
    連續三日登載如聲明(三)所示內容之道歉啟事。
  (三)原告因承攬本件影像系統工程，於90年7 月28日與被告壢新
    醫院所訂本件PACS合約書第4 條第6 項約定「甲方（即被告
    ）應以乙方（即原告）為規劃、建置『示範性區域醫院影像
    儲存及傳輸網系統』計畫之唯一委外廠商」，被告壢新醫院
    竟違反約定，於合約存續期間之91年12月31日，另與訴外人
    奇異亞洲醫療設備有限公司（下稱奇異公司）簽訂合約書，
    委由奇異公司規劃、建置本件影像系統工程。因被告壢新醫
    院違約將本件影像系統工程委由奇異公司承作，被告依約所
    定之給付義務（即以原告為本件影像系統工程之唯一委外廠
    商），已確定不能實現，原告自得依民法第226 條第1 項關
    於給付不能之規定，請求被告賠償原告所受損害。如認被告
    之給付尚非不能，因被告依合約應委由原告規劃、建置之工
    程，於合約所定給付義務全部履行前，即違反約定，委由奇
    異公司規劃、建置，則其依約應為之給付，亦為不完全，有
    不完全給付之情事，且被告與奇異公司所訂之契約已履行完
    畢，致不完全給付之情事已屬不能補正，依民法227 條規定
    ，原告仍得依給付不能之規定行使權利，故被告應賠償原告
    之損害。縱認本件合約已終止，被告無債務不履行之情事，
    惟依民法第511 條規定「工作未完成前，定作人得隨時終止
    契約。但應賠償承攬人因契約終止而生之損害。」，依約定
    被告應以原告為本件影像系統工程之唯一委外廠商，竟擅自
    與奇異公司簽約，致原告繼續承作本件影像系統可獲得之利
    益受到損害，被告仍應依民法第511 條規定賠償原告所受損
    害。
  (四)被告壢新醫院委由原告規劃者，除本件PACS系統工程外，尚
    及其「所屬聯盟醫院」之PACS系統工程，是其違約而與奇異
    公司簽約，致原告所受損害，非僅原告喪失其醫院PACS系統
    工程之建置可獲得之利益，並致原告建置其「所屬聯盟醫院
    」（包含板新醫院等）可獲得之利益亦均喪失，是原告確因
    此受有難以估算之鉅額損害。以被告於91年12月31日與奇異
    公司就本件影像系統工程之承攬報酬16,700,000元為據，依
    財政部制定同業利潤標準表，計算原告所失利益約為5,010,
    000 元（16,700,000×30 %＝5,010,000）。 原告僅先請求
    1,670,000 元，如鈞院認原告未能證明所受損害之數額，亦
    請依民事訴訟法第222 條第2 項規定，斟酌損害之原因及其
    他一切情況，認定被告應賠償之數額。
三、證據：提出台北地院92年度全聲字第336 號民事撤銷假扣押
    裁定、92年度執全字第228 號執行命令、92年度執全字第22
    8 號函、台灣高等法院92年度抗字第2390號民事裁定及確定
    證明書、93年度重上字第592 號民事判決、台北市政府91年
    4 月19日府建字商字第09111036 7號函、本件PACS合約書、
    、被告92年3 月10日民事起訴狀、原告與台大醫院90年、91
    年度、92年度交易合約書及發票、原告公司基本資料、原告
    公司91年度利潤標準表節本、92年損益表、工業技術研究院
    93年6 月16日（93）工研院字第07631 號函、被告立德新公
    司基本資料、出貨單、驗收單、台新國際商業銀行代收票據
    記錄憑條、壢新醫院之支票、鈞院92年度重訴字第141 號民
    事判決書、92年度訴字第449 號民事判決主文等影本各1 件
    為證。
乙、被告方面：
一、聲明：除受不利判決願供擔保免為假執行外，如主文所示。
二、陳述：
  (一)原告於93年2 月24日具狀擴張訴之聲明，並追加民法第184
    條、第195 條之法律關係為訴訟標的，被告除不同意外，因
    民法第184 條、第195 條之法律關係為請求權基礎者，必須
    以被告有無故意或過失之不法情事為要件，與民事訴訟法第
    531 條之債務人賠償請求權之成立，不以債權人之故意或過
    失為要件者不同，而原告復未敘明有民事訴訟法第255 條第
    1 項所列各款情形，自不能准許其為訴之追加。
  (二)按假扣押之裁定，因自始不當而撤銷者，依民事訴訟法第53
    1 條規定，債權人固應賠償債務人因假扣押所受之損害，惟
    所生之損害必須與「實施」假扣押有相當因果關係，始得命
    負賠償責任。有最高法院76年度台上字第220 號裁判要旨可
    參。又債務人依民事訴訟法第531 條規定，可請求假扣押債
    權人賠償者，係「自執行假扣押時起至撤銷假扣押裁定啟封
    時止」，因假扣押所受之損害，本件原告主張「因假扣押執
    行，致其信用、商譽受損，並因此受有訂單流失等營業損失
    」云云，除未證明被告二人對其財產逾200 萬元部分確有執
    行假扣押外，更未證明其所受之損害為何？即請求賠償1,01
    0,000 元並應登報道歉，顯無所據。
  (三)原告主張被告壢新醫院違反以原告為規劃建置「示範性區域
    醫院影像儲存及傳輸網系統」（即本件影像系統工程）計畫
    之唯一委外廠商之約定而請求損害賠償云云，惟該項約定已
    因原告違約而經被告醫院終止，原告無權依契約之法律關係
    向被告壢新醫院請求賠償；縱認本件PACS合約未終止，被告
    壢新醫院應負賠償責任，然原告因此所受之直接損害為何，
    亦未見原告敘明並舉證證明，故原告此部分之請求，亦難認
    有據。
三、證據：開業執照影本一份為證。
丙、本院依職權函台北地院查該院92年度裁全字第71號民事假扣
    押裁定、92年度執全字第288 號假扣押執行命令等相關資料
    ；並函台大醫院查台北地院92年度執全字第228 號執行假扣
    押後與與原告業務往來情形。
    理  由
一、原告起訴後變更及擴張聲明如其訴之聲明所示，並增加侵權
    行為之法律關係為請求依據，因其請求之基礎事實同一，且
    係擴張應受判決事項之聲明，依民事訴訟法第255 條第1項
    第2 、3 款之規定，自應允許。雖被告稱原告追加侵權行為
    之法律關係請求損害賠償，已屬訴訟標的之變更，被告不予
    同意云云，惟原告上開增加侵權行為之法律關係為請求權基
    礎，因與原告起訴時所主張之基礎事實相同，且不礙於被告
    之防禦及本案之訴訟終結，縱被告不同意，依上開法律規定
    ，仍應允許，附此敘明。
二、兩造不爭執之事項：
  (一)原告於90年7 月28日與被告壢新醫院、於91年2 月28日與被
    告立德新公司簽訂「壢新醫院PACS建置合約書」，承攬被告
    壢新醫院之PACS（即本件影像系統工程）硬體、軟體、上線
    運作等之規劃及建置工程。
  (二)被告壢新醫院於91年12月31日另與奇異公司簽訂合約書，委
    由奇異公司規劃、建置本件影像系統工程。
  (三)被告二人向台北地院聲請假扣押，經該院於92年1 月3 日以
    92年度裁全字第71號假扣押裁定，准將原告之財產在15,000
    ,000 元 、執行費105,340 元之範圍內予以假扣押（即台北
    地院92年度執全字第288 號），因被告僅就假扣押所保全之
    請求即2,000,000 元之範圍起訴，其餘部分未限期起訴，經
    台北地院裁定撤銷上開13,000,000元部分之假扣押裁定（即
    台北地院92年度全聲字第336 號民事裁定），並經台灣高等
    法院駁回被告之抗告而確定（即該院92年度抗字第2390號民
    事裁定）。
  (四)原告另訴請被告壢新醫院、立德新公司給付第一期工程尾款
    6,691,755 元，經本院以92年度重訴字第141 號判決原告勝
    訴，並經台灣高等法院以93年度重上字第592 號判決駁回被
    告之上訴在案。
三、原告稱被告二人聲請假扣押原告財產，因不當而遭台北地院
    裁定撤銷之13,000,000元假扣押裁定部分，致原告受有信用
    、商譽等損害，依民事訴訟法第531 條第1 項及民法侵權行
    為之法律關係，請求被告二人連帶賠償原告之營業利益損失
    及非財產上損害計1,010,000 元並應登報道歉三日；另因被
    告壢新醫院違反約定，另與奇異公司簽訂PACS建置合約書，
    已構成給付不能或不完全給付，為債務不履行，應賠償原告
    可得之履行利益1,670,000 元等語。被告則以前揭情詞否認
    ，並以原告未能證明因假扣押被撤銷部分受有何種損害、兩
    造之本件合約已經合法終止，且原告亦未因此受有損害等語
    置辯。是本件之爭點為：(一)原告是否因被告之假扣押事件部
    分被撤銷而受有損害，而可得請求營業利益之損害1,000,00
    0 元、商譽損害即非財產上之賠償10,000元及登報道歉三日
    ？(二)被告是否違反本件PACS合約第4 條第6 項約定（即原告
    為本件影像系統工程之唯一委外廠商），致原告受有損害？
四、原告主張因被告二人聲請假扣押事件而假扣押原告之財產，
    其後因假扣押裁定部分被法院撤銷，原告因此受有損害，故
    請求被告賠償伊之營業利益損失1,000,000 元、商譽損害10
    ,000元及應登報道歉三日等情，查：
  (一)按假扣押之裁定，因自始不當而撤銷者，依民事訴訟法第53
    1 條第1 項規定，債權人固應賠償債務人因假扣押所受之損
    害，惟所生之損害必須與實施假扣押有相當因果關係，始得
    命負賠償責任。原告主張伊遭台北地院以92年度執全字第28
    8 號假扣押伊對台大醫院之工程款及押標保證金債權後，台
    大醫院因是否續與原告合作或交易持保留態度，致假扣押期
    間伊與台大醫院間未能有任何交易，於假扣押裁定部分被撤
    銷後，台大醫院始於92年8 月27日恢復雙方間之交易，但交
    易金額已大受影響，致該年度之交易金額僅有808,000 元，
    原告因此受有鉅額之營業利益損害云云，固有原告提出之伊
    與台大醫院90、91、92年度交易合約書及發票等影本可參。
    惟原告與台大醫院間，於本件假扣押期間，是否因92年1 月
    24日假扣押案致其後有解除或減少與原告公司間業務往來之
    情形，據台大醫院於93年12月7 日以（93）校附醫資字第93
    00213043號函覆本院稱：「…三執行命令期間迄本院發文日
    止，本院查無減少與解除該公司業務往來之情形，詳如下列
    說明：甲、解除或減少業務往來僅能依採購法第101 條規定
    。乙、經查該公司並非屬拒絕往來廠商，且此期間內尚有四
    筆標案決標於該公司，如附件二。丙、經查該公司91年7 月
    17日公開招標請購「醫療資訊交換系統軟體乙套」，得標金
    額為17,000,000，履約保證金計1,050,000 ，於91年11月22
    日驗收完畢上線使用，保固一年至92年11月22日止，本筆保
    證金尚未退還。」，有台大醫院（93）校附醫資字第930021
    3043號之覆函附卷可稽，可見台大醫院並未因原告遭台北地
    院執行假扣押其財產事件而拒絕或減少與原告公司間之業務
    往來；雖原告稱依「台大醫院函」附件2 所載，可知自92年
    1 月24日至同年8 月5 日止，台大醫院與原告完全無任何交
    易故受有損害云云；惟原告就上開假扣押事件期間，因假扣
    押事件致台大醫院「拒絕」與伊有原訂之契約而未能達成交
    易並因此受有損害乙節，均未舉證以實其說，是原告主張因
    假扣押受有營業利益損害1,000,000 元云云，自不足取。況
    台北地院執行假扣押原告之財產，實際上僅扣得二筆履約保
    證金即1,050,000 元、4,700 元，有台大醫院於92年3 月7
    日函覆台北地院之回函附於該院92年度執全字第228 號卷宗
    可參，上開金額既在未被撤銷之200 萬元假扣押裁定範圍內
    ，被告上開範圍內之假扣押既是依法為之，原告稱該部分受
    有損害，顯不足取。
  (二)原告另主張因被告不當聲請假扣押事件，致原告之客戶誤認
    負欠被告15,000,000元債務，原告之聲望、商譽因此低落，
    受有鉅大損害，故請求商譽損失10,000元之非財產上賠償及
    登報道歉三日等情。惟：
  (1)不法侵害他人之身體、健康、名譽、自由、信用、隱私、貞
    操、或不法侵害其他人格法益而情節重大者，被害人雖非財
    產上之損害，亦得請求賠償相當之金額。民法第195 條第1
    項前段固有明文，此為同法第18條人格權之保護的特別規定
    ，即通說之精神慰撫金的賠償依據，然主張人格權受到非財
    產上之損害而請求加害人賠償相當之金額者，仍須以被害人
    會因加害人之不法侵害行為致其有精神上之痛苦、生氣、憂
    慮或身體上之痛苦等為前提要件，公司係依公司法成立之法
    人，自身並無精神上之感受能力，故其名譽遭受損害，無精
    神上痛苦可言。本件原告為一法人（即鉅仁科技股份有限公
    司），其主張因被告之不當假扣押其公司財產，致其商譽即
    人格法益受有損害，請求商譽損失即精神慰撫金10,000元，
    依上說明，即屬於法無據，不能允許。
  (2)原告另主張因被告之不當假扣押事件，致其名譽受損，被告
    應在中國時報、聯合報、自由時報之第一版，以半版版面連
    續登載如其聲明(三)所示內容之道歉啟事三日云云。然台北地
    院92年度執全字第288 號執行假扣押原告之財產，係就原告
    對台大醫院之債權為禁止收取或其他處分，及禁止台大醫院
    不得對原告清償債務，有上開台北地院92年1 月24日發函予
    台大醫院之執行命令影本在卷可稽，可見上開執行命令未具
    有一般動產或不動產強制執行時，因查封所生之「公示性」
    ，外觀上並非一般人均得見聞，客觀上尚不足以使原告在社
    會上之評價因之貶損，而台北地院92年度裁全字第71號假扣
    押裁定並非全部遭該院撤銷，而是部分撤銷，未撤銷假扣押
    裁定部分，現尚由該院執行中，亦為原告所自認，故難認上
    開假扣押事件已對原告聲望、商譽造成損害，況原告請求被
    告應在中國時報、聯合報、自由時報等之第一版，以半版版
    面連續三日登載其聲明(三)所示內容之道歉啟事，因台北地院
    執行假扣押程序時係以執行命令為之，並未對外以張貼公告
    方式為之，乃原告竟請求在國內三大報紙（即中國時報、聯
    合報、自由時報）之第一版，以半版版面連續登載三日道歉
    啟事，縱認被告之假扣押程序有不當之處，然衡量原告請求
    回復名譽之手段，顯不符侵害行為與回復原狀間應有之比例
    原則，原告此種回復名譽之手段，顯失之過苛，難予允許。
五、原告又主張被告違反本件PACS合約第4 條第6 款約定（即原
    告為本件影像系統工程之唯一委外廠商），另與奇異公司訂
    約，致原告喪失被告依約履行時，可得之契約利益1,670,00
    0 元，並以原告公司登記事項卡及基本資料、原告公司91年
    、92年度利潤標準表節本、92年損益表等為證。惟：
  (一)因可歸責於債務人之事由，致給付不能者，債權人得請求賠
    償損害。民法第226 條第1 項定有明文；然債權人主張債務
    不履行之損害賠償，應就債務人不履行債務受有損害之事實
    ，負舉證責任。原告因承攬被告壢新醫院本件影像系統工程
    之硬體、軟體、上線運作等規劃及建置工程，所訂本件PACS
    合約，第一期建置費用，軟體部分計13,383,510元、硬體部
    分計21,216,490元，原告因上開契約可得之利益，即為履行
    契約後可獲得之工程款，如受有損害，即為被告未依約履行
    致原告未能獲得工程款之損害；而本件原告主張因伊已完成
    第一期工程，被告除已付之工程款外，尚欠第一期工程尾款
    含稅計6,691,755 元，被告拒不給付，原告乃因之起訴請求
    被告給付第一期工程尾款，經本院以92年度重訴字第141 號
    判決被告二人應給付原告工程款6,691,755 元，並經台灣高
    等法院以93年度重上字第592 號判決駁回被告之上訴，則原
    告因本件PACS合約第一期工程可得之利益，即本件PACS合約
    第一期工程款，因取得上開民事勝訴判決，已全數獲得充分
    保護，自無受有損害之可能。被告原有之債務不履行情事，
    亦因原告已另訴請求給付工程款而不存在，乃原告再主張本
    件被告有債務不履行之情形，要屬無據。
  (二)再當事人訂立契約，究為本約或預約，應就當事人之意思定
    之，當事人之意思不明或有爭執時，應通觀契約全體內容是
    否包含契約之要素，及得否依所訂契約即可履行而無須另訂
    本約等情形決定之。本件PACS合約第3 條約定（建置期間）
    ：「本計畫之執行時間自本契約簽訂時間起，共計27個月，
    並分四期執行。第一期，…共計需時5 個月（90.8~90.12）
    。第二期，…共計需時6 個月（91.01~91.06）。 第三期，
    …共計需時6 個月，切確之建置起迄時間應由雙方另行訂定
    之。第四期，…共計需時10個月，切確之建置起迄時間應由
    雙方另行訂定之。（第二、三、四期之詳細建置規劃書得由
    雙方共同商議後始訂定之。）」，有兩造不爭執其真正之合
    約書在卷可參，是依上開合約書之內容觀之，兩造訂約時就
    本件影像系統工程應分成四期工程，雙方應待第一期工程施
    工完畢後，始得接續就第二期至第四期之工程再進行規劃、
    建置等事項而為訂約。另依第5 條（建置費用與付款辦法）
    第4 、5 、6 款約定：「第二期：乙方應就甲方第二期需求
    ，再行提出規劃書進行議約。第三期：乙方應就甲方第三期
    需求，再行提出規劃書進行議約。第四期：甲乙雙方在共同
    向經濟部技術處申請『示範性資訊應用開發計畫』通過後，
    另行訂立契約。」，亦可知雙方僅就本件影像系統工程之第
    一期費用及工程款已有約定，其餘第二、三、四期之工程內
    容、施工期間及工程款等項目，尚未達成任何具體之約定。
    再由本件PACS合約第5 條第1 、2 、3 款約定關於「第一期
    之建置費用及付款辦法」，及第6 條至第8 條約定關於「建
    置特別辦法」、「系統維護與維修保固」、「合約變更與撤
    銷與止」等內容觀之，均可見本件PACS合約所規範之契約效
    力，僅及於第一期工程，是本件影像系統工程第二期至第四
    期工程部分，雙方僅有預約之合意，兩造既僅就本件影像系
    統工程簽訂第一期工程契約，尚未就第二期至第四期工程訂
    立本約，於本約尚未簽訂前，兩造自無履行本約之契約義務
    ，縱被告未依約履行與原告訂立本約之義務，原告亦僅得請
    求被告與之簽訂本約，被告要無因此而有不履行契約（即本
    約）債務而負損害賠償責任之可言，原告上開主張，自非可
    取。
  (三)又因可歸責於債務人之事由，致為不完全給付者，債權人得
    依關於給付遲延或給付不能之規定行使其權利。民法第227
    條第1 項固有規定，而所謂不完全給付者，乃指債務人雖為
    給付而未依債務之本旨之謂也。不完全給付有瑕疵給付與加
    害給付二種情形，瑕疵給付僅發生原來債務不履行之損害；
    ，如為加害給付者，除發生原來債務不履行之損害外，更發
    生超過履行利益之損害。（見該法條之修法理由）本件被告
    依契約所訂第一期工程尾款之給付義務，原告已獲法院判決
    勝訴在案，而第二期至第四期之本約，則尚待兩造簽訂，顯
    見被告就本件PACS合約之履行，並無上開法律所定之瑕疵給
    付或加害給付之情形存在，乃原告竟主張被告與訴外人奇異
    公司另訂工程契約，為不完全給付，應負損害賠償云云，顯
    就不完全給付之法律規定有所誤解，亦不足取。
  (四)是原告就本件PACS合約之履行，縱受有損害，亦僅有本件影
    像系統工程第一期之工程款，惟原告已另訴取得該筆工程款
    ，自無履行利益受損之情事，故原告主張依民法第226 條第
    1 項規定請求被告給付1,670,000 及自起訴狀繕本送達之翌
    日起至清償日止之法定遲延利息，於法無據。
六、從而，原告依民事訴訟法第531 條第1 項、民法侵權行為之
    法律關係及同法第226 條第1 項、第227 條等規定，請求判
    決如其訴之聲明所示，均無理由，應予駁回。又本件原告之
    訴既經駁回，其假執行之聲請已失所附麗，應併予駁回之。
七、本件事證已臻明確，兩造其餘攻擊防禦方法及舉證，均核於
    判決之基礎及結果無影響，無庸一一論列，附此敘明。
八、據上論結，本件原告之訴為無理由，依民事訴訟法第78條，
    判決如主文。
中　　華　　民　　國　　94　年　　8 　　月      16    日
                            民事第三庭法　　　官　潘進柳
右為正本，係照原本作成。
如對本判決上訴，須於判決送達後20日內向本院提出上訴狀
中　　華　　民　　國　　94　年　　8 　　月      16    日
                                      法院書記官　李麗娟
